臺灣高等法院民事裁定　　　　　　　　　96年度破抗字第32號
抗　告　人　黃韋欽（即廣峻有限公司之清算人）
送達代收人　袁曉君律師
上列抗告人請求宣告廣峻有限公司破產事件，對於中華民國96年
4月25日臺灣板橋地方法院96年度破字第25號裁定提起抗告，本
院裁定如下：
    主  文
抗告駁回。
抗告程序費用由抗告人負擔。
    理  由
一、本件抗告人聲請意旨略以：伊經廣峻有限公司（下稱廣峻公
    司）選任為清算人，經原法院以民國（下同）95年9月14 日
    板院府民誠95年度司字第296號函准予備查，並以96年3 月8
    日板院府民誠96年度司字第61號函准予延展清算日期至96年
    8月25日， 惟伊於清算期間發現廣峻公司負債總額為新台幣
    （下同）2,144,872元， 包括財政部台灣省北區國稅局三重
    稽徵所欠稅及罰鍰為18,555,716元、中央健保局及勞工保險
    局勞保費337,189元、中華商業銀行債權200,573元、台北市
    台東中小企銀債權為705,264元、周大偉債權為1,650,000元
    ；而廣峻公司資產總額僅有3,905,436元，包括現金為201,
    405元、商品存貨為3,704,031元，已不足清償債務，爰依破
    產法第57條、58條第1項之規定，聲請宣告破產等語。
二、原裁定以：廣峻公司之資產，依抗告人於96年4月2日所提出
    之聲請狀所載，其資產總額（即現金及商品存貨）僅有
    3,905,436元， 然其應向財政部台灣省北區國稅局三重稽徵
    所應繳納之稅額為18,555,716元，則廣峻公司之資產扣除有
    優先權之稅捐債權後，已無任何財產可供其他債權人公平受
    償，甚為明確，本件難認有進行破產程序之實益，裁定駁回
    抗告人聲請宣告廣峻公司破產。
三、抗告意旨以：（一）按稅捐債權並非破產法第96條規定之破
    產財團債務，原裁定以廣峻公司稅捐債權高於現存財產，認
    無破產實益，駁回破產之聲請，係增加法律未規定之限制，
    與法有違。（二）公司係以財產為構成基礎，並以營利為主
    要目標，其清償債務之能力在於公司全部或大部之財產，一
    旦所負債務大於現實資產，如不宣告破產，勢必擴大造成損
    害，此為公司破產之特別原因；且公司法第89條規定，公司
    財產不足清償其債務時，清算人即應聲請宣告破產，如認廣
    竣公司對其他一般債務人無法清償，即無破產實益，不啻讓
    有限公司變更成無限責任，且使公司法第89條規定形成具文
    云云。
四、按破產制度之目的乃於債務人經濟發生困難，無力對全體債
    權人為清償時，由法院介入，強制將債務人之全部財產依一
    定程序為變價及分配，使全體債權人得以公平受償之一般執
    行程序。次按稅捐稽徵法第6條第1、2項及破產法第112條規
    定：「稅捐之徵收，優先於普通債權。土地增值稅、地價稅
    、房屋稅之徵收，優先於一切債權及抵押權。」、「對於破
    產財團之財產有優先權之債權，先於他債權而受清償，優先
    權之債權有同順位者，各按其債權額之比例而受清償。」。
    是以，債務人之資產如已不足清償其所積欠之稅捐，而除該
    稅捐債權外，同一優先順位另無他債權人時，應認無多數債
    權人之存在，自無聲請破產之必要（最高法院96年度台抗字
    第339號裁判意旨參照）。
五、查，廣峻公司積欠財政部台灣省北區國稅局三重稽徵所之稅
    額為18,555,716元，有財政部台灣省北區國稅局三重稽徵所
    95年12月8日北區國稅三重四字第0950021063號函足稽 （見
    原法院卷第8頁），依法應較普通債權優先受償，而廣峻公
    司之資產，依抗告人所提出資產負債表、財產狀況說明書所
    載（見原法院卷第15-19頁），現金及商品存貨僅有3,905,4
    36元，已不足清償上開稅額，從而其他債權人更無公平受償
    之可言，倘予以宣告破產，尚須優先支付破產財團之管理、
    變價及分配所生之費用及破產管理人之報酬等財團費用，將
    使破產財團之財產更形減少，徒使優先債權人即稅捐機關之
    債權減少分配，且其他債權人亦無受分配之可能，與破產制
    度之本旨不合，揆諸前揭說明，及破產法第148條所定「破
    產宣告後，如破產財團之財產不敷清償財團費用及財團債務
    時，法院因破產管理人之聲請，應以裁定宣告破產終止」之
    精神，自不應准許其宣告破產。原裁定駁回抗告人破產宣告
    之聲請，於法並無不合。抗告意旨指摘原裁定不當，為無理
    由，應予駁回。
六、據上論結，本件抗告為無理由，爰裁定如主文。
中　　華　　民　　國　　96　　年　　6 　　月　　12　　日
                    民事第十四庭
                        審判長法　官  許正順
　　　　　　　　  　　　　　　法　官  黃麟倫
　　　　　　　　　  　　　　　法　官  張  蘭
正本係照原本作成。
本裁定除以適用法規顯有錯誤為理由，並經本院許可外，不得再
抗告。如提起再抗告，應於收受後10日內委任律師為代理人向本
院提出再抗告狀。並繳納再抗告費新台幣１千元。
中　　華　　民　　國　　96　　年　　6 　　月　　12　　日
　　　　　　　　　　　　  　　書記官  應瑞霞
